臺灣士林地方法院民事判決
                                      110年度訴字第668號
原      告  林妤真  
訴訟代理人  呂秋𧽚律師
複 代理 人  彭繹豪律師
            蕭維冠律師
被      告  莊松樺  
訴訟代理人  温令行律師
複 代理 人  潘盈璇    
被      告  王美憶  
訴訟代理人  辛啟維律師
上列當事人間請求侵權行為損害賠償事件，本院於民國111年3月
25日言詞辯論終結，判決如下：
    主  文
原告之訴及假執行之聲請均駁回。
訴訟費用由原告負擔。
    事  實  及  理  由
一、原告起訴時即主張其所提出訊息之對話者「王玉茹」與其配
    偶即被告莊松樺(下逕稱姓名)共同侵害其配偶權及配偶身分
    法益為由，而為請求被告負共同侵權行為人之連帶損害賠償
    責任，其原以為該訊息對話傳送者之真實姓名為「王玉茹」
    ，而列王玉茹為被告，提起本件訴訟，嗣於本件訴訟進行中
    ，原告認王玉茹之真實姓名為王美憶(下逕稱姓名，與莊松
    樺合稱被告)，而更正原所列被告「王玉茹」之姓名為王美
    憶(見本院卷第160頁)，核其所為，係基於同一基礎事實，
    而為事實上及法律上之更正，核與民事訴訟法第256條規定
    相符，應予准許，合先敘明。
二、原告主張：伊與莊松樺於民國96年9月16日結婚，並於同年1
    0月15日辦理結婚登記，伊為莊松樺之配偶。於伊與莊松樺
    婚姻關係存續期間，莊松樺與王美憶於109年6月13日起至10
    9年9月25日止發生多次性行為並同居，迄今亦有逾一般已婚
    男女與他人間社交往來之分際，乃不法侵害伊之配偶權及家
    庭幸福圓滿之法益，致伊受有非財產上之損害即精神慰撫金
    新臺幣(下同)100萬元。為此，爰依民法第184條第1項、第1
    95條第1、3項規定，提起本件訴訟等語。並聲明：㈠被告應
    連帶給付原告100萬元，及自起訴狀繕本送達翌日起至清償
    日止，按週年利率百分之5計算之利息。㈡願供擔保，請准宣
    告假執行。
三、被告方面：
　㈠莊松樺則以：伊並無與王美憶成為男女朋友或發生性行為，
    原告所提之手機畫面非伊之手機，且伊否認原告所提之對話
    訊息、錄音光碟及譯文之形式上及實質上之真正等語，資為
    抗辯。並聲明：原告之訴及假執行之聲請均駁回。
　㈡王美憶則以：伊並未與莊松樺成為男女朋友或發生性行為，
    原告所述與莊松樺有交往且有性行為之女子的照片，顯與伊
    之長相不相符；且伊否認原告所提之訊息及對話內容之形式
    上及實質上之真正等語，資為抗辯。並聲明：原告之訴及假
    執行之聲請均駁回。
四、原告主張其與莊松樺於96年9月16日結婚，並於同年10月15
    日辦理結婚登記等情，業據原告提出戶口名簿為證(見本院
    士司調卷第26頁)，且為被告所不爭執，堪信為真實。
五、按民事訴訟如係由原告主張權利者，應先由原告負舉證之責
    ，若原告先不能舉證，以證實自己主張之事實為真實，則被
    告就其抗辯事實即令不能舉證，或其所舉證據尚有疵累，亦
    應駁回原告之請求。本件原告主張被告有發生性行為，且逾
    越一般已婚男女與他人交往分際，而共同侵害其配偶權或配
    偶之身分法益(即婚姻幸福圓滿之法益)等語，為被告否認，
    並以前揭情詞置辯，自應由原告就被告有共同不法侵害其配
    偶權、配偶身分法益之行為負舉證之責。惟查：
　㈠原告主張莊松樺與王美憶有性行為，且有逾越一般男女關係
    ，雖提出其主張其與莊松樺間之對話訊息、其與莊松樺所生
    未成年子女莊○○之對話錄音及譯文、其與「王玉茹」簡訊對
    話內容為據(見士司調卷第28至74頁、第104至112頁、第114
    至136頁、第138至150頁、本院卷第261至265頁)，然被告否
    認上開證據之形式上及實質上之真正，而參以現今通訊對話
    軟體及相關程式就對話內容及對象可為更改，故就對話對象
    及內容均有變造及偽造之可能性，而原告復未提出證據足以
    證明其所提出其與莊松樺、或其與「王玉茹」間之對話或錄
    音形式上及實質上均為真正，故尚難認該等對話訊息及錄音
    譯文之形式上為真正，而為有利於原告之認定。雖原告所提
    其主張係其與莊松樺、或其與「王玉茹」間之對話譯文及訊
    息內容，對話雙方雖有提及莊松樺與女性交往，有女友，且
    原告與對話之對方並有針對彼此與莊松樺間相處為較勁，甚
    而互嗆對方，原告亦傳送與莊松樺在一起用餐之照片予對方
    ，並提及莊松樺父母之態度等情，惟該等對話內容是否為原
    告與莊松樺間、及王美憶與原告間之對話內容，亦為被告否
    認，原告雖提出其與未成年子女莊○○之對話錄音及譯文(見
    士司調卷第86頁)，然原告與未成年子女莊○○之對話內容屬
    莊○○審判外之陳述，又莊○○並不具作證能力，且斯時原告與
    莊松樺相處已不睦、並已分居，而莊○○為原告與莊松樺所生
    之未成年子女，年約10歲多，依上開對話內容，原告對莊○○
    之問話難免有誘導之嫌，衡諸常情常理，該未成年子女難免
    會因怕問話之人即父或母一方生氣而會順著問話者之意為回
    應，故尚難認該等對話訊息及錄音光碟及譯文形式上及實質
    上均為真正。
　㈡又原告所提其分別與莊松樺、莊○○之對話訊息及錄音譯文 雖
    有提及莊松樺另有女朋友，且與該女朋友同居乙情，惟綜觀
    該等對話訊息及錄音譯文內容，縱認莊松樺有婚外情，並不
    能證明莊松樺婚外情之女友即為王美憶。至原告雖主張王美
    憶有以門號0000000000撥打電話給伊，對話內容如其所提出
    其與「王玉茹」對話內容所載(見士司調卷第38至60頁)，惟
    被告均否認與原告為該等對話之人即為王美憶；又該門號並
    非王美憶所申辦持有之門號，亦有台灣大哥大資料可稽(見
    本院卷第70頁)；且於該對話內容中，該對話之雙方均提及
    原告所稱與莊松樺婚外情之「王玉茹」離婚有小孩(見士司
    調卷第118頁)，然查王美憶雖已婚有小孩，惟無離婚之紀錄
    ，且王美憶亦未曾更改姓名，有王美憶之個人戶籍資料可稽
    (見本院限制閱覽卷第10頁)。另原告主張王美憶曾以王美憶
    自己申請之門號0000000000手機撥打電話予莊松樺，並提出
    手機通聯紀錄照片為憑(見本院卷第56頁)，惟查王美憶雖有
    於105年5月12日申請門號0000000000號手機使用，有遠傳資
    料查詢可稽(見本院卷第82頁)，然被告既否認該通聯紀錄為
    真正，原告復未舉證該通聯紀錄確為真正，故尚難認可採。
    況縱認該手機通聯紀錄確為莊松樺之手機通聯紀錄，惟該手
    機通聯紀錄之年份亦不明確，亦無該通聯之通話內容，故尚
    難認莊松樺與王美憶間有何逾越一般男女交往分際之行為或
    有性交行為，亦難認撥打給原告所提出之電話錄音及傳送訊
    息內容予原告者即為王美憶。則原告主張王美憶有傳送該對
    話內容及訊息予其，且王美憶與莊松樺同居並發生性行為等
    語，難認可採。
　㈢原告另主張自手機門號0000000000所傳送如士司調卷第62至7
    2頁訊息予其者，即為王美憶等語。惟查，該門號之申請人
    非王美憶，是訴外人張信雄，有台灣大哥大資料查詢可稽(
    見本院卷第70頁)。且依原告所提出之其主張與莊松樺有婚
    外情及性行為之女子「王玉茹」臉書上「王玉茹」或「王茹
    茹」(臉書稱「王茹茹」)，以及原告以門號0000000000號登
    入WE CHAT通訊軟體後所顯示使用該通訊門號者之大頭貼照
    片，均核與王美憶所提出其身分證上之照片及其照片相比對
    後，長相明顯不同(見本院卷第221至224、第234頁、第309
    至311頁)，故尚難認原告所提及其所稱對話譯文中之「小王
    」、「王玉茹」、「王茹茹」與王美憶為同一人。又原告所
    提其主張係其與莊松樺之錄音譯文，莊松樺僅提及「小王」
    ，並未提及其與「小王」有逾越一般男女分際交往行為或性
    行為，或「小王」即為王美憶等情。再者，王美憶與原告所
    提之上開電話錄音及譯文中所提及之婚姻狀況並不符合，已
    如前述。綜上，堪認原告主張其所提之訊息對話及電話通話
    錄音及譯文之女子均係王美憶等語，難認可採。故王美憶未
    親自到庭，及證人張信雄經通知未到庭作證，本院認已無訊
    問證人張信雄之必要，而未依原告之聲請裁罰張信雄或逕為
    有利於原告之認定，附此敘明。
  ㈣綜上，依原告所提出之證據，尚不足以證明被告有共同故意
    不法侵害其配偶權及侵害配偶身分法益之行為，則原告主張
    被告應負共同侵權行為責任等語，即屬無據。　　　
六、從而，原告依上開侵權行為規定，請求被告連帶給付100萬
    元，及自起訴狀繕本送達翌日起至清償日止，按週年利率百
    分之5計算之利息，為無理由，應予駁回。又原告之訴既經
    駁回，其假執行之聲請亦失所依據，應併予駁回。
七、本件事證已臻明確，兩造其餘之攻擊或防禦方法及所用之證
    據，經本院斟酌後，認為均不足以影響本判決之結果，爰不
    逐一論列，附此敘明。　　
八、據上論結，原告之訴為無理由，依民事訴訟法第78條判決如
    主文。
中　　華　　民　　國　 111　　年　　4 　　月　　25　　日
                  民事第三庭
                            法  官  陳月雯
以上正本係照原本作成。
如對本判決上訴須於判決送達後 20 日內向本院提出上訴狀。如
委任律師提起上訴者，應一併繳納上訴審裁判費。
中　　華　　民　　國　 111　　年　　4 　　月　　25　　日
                             書記官 李佩諭